【裁判字號】    95,台上,3766
【裁判日期】    950713
【裁判案由】    強盜等罪
【裁判全文】
最高法院刑事判決            九十五年度台上字第三七六六號
    上  訴  人  甲○○
                        120.
                        南監獄台南分監執行中）
上列上訴人因強盜等罪案件，不服台灣高等法院台南分院中華民
國九十五年三月二十一日第二審判決（九十五年度上訴字第四四
號，起訴案號：台灣台南地方法院檢察署九十四年度偵字第一一
六九七號），提起上訴，本院判決如下：
    主  文
上訴駁回。
    理  由
按刑事訴訟法第三百七十七條規定，上訴於第三審法院，非以判
決違背法令為理由，不得為之。是提起第三審上訴，應以原判決
違背法令為理由，係屬法定要件。如果上訴理由書狀並未依據卷
內訴訟資料，具體指摘原判決不適用何種法則或如何適用不當，
或所指摘原判決違法情事，顯與法律規定得為第三審上訴理由之
違法情形，不相適合時，均應認其上訴為違背法律上之程式，予
以駁回。上訴意旨略稱：原判決事實欄（下稱事實欄）第一項犯
罪事實，係上訴人於尚未竊取得手、亦即該7229-JM 號自小客車
尚未脫離被害人控制之下，上訴人即已著手於強盜行為，與事實
欄第二項(一)至(三)之加重強盜未遂、既遂犯行，並成立連續犯，原
判決認第一項之犯行成立準強盜罪，而與第二項之犯罪為數罪併
罰，其認定事實及適用法令均有違誤等語。
惟查：本件原判決撤銷第一審之科刑判決，改判仍論處上訴人甲
○○以竊盜，因脫免逮捕，而當場施以強暴罪刑，及連續意圖為
自己不法之所有，攜帶兇器，以強暴至使不能抗拒，而取他人之
物罪刑（均累犯，並定應執行有期徒刑拾貳年），係依憑上訴人
之自白，證人王睿莆、方明清（事實欄第一項部分），陳瑞琳（
事實欄第二項(一)部分），乙○○（事實欄第二項(二)部分），蔡杏
宜、蔡志明（事實欄第二項(三)部分）等人之證供，卷附車輛竊盜
、車牌失竊資料個別查詢報表、車輛尋獲電腦輸入單、扣押書、
贓物認領保管單及方明清、蔡杏宜受傷照片，布質背包、電擊棒
及現場照片等證據，為其論罪之依據。並敘明上訴人利用被害人
王睿莆下車進入超商購物、乘客方明清亦下車在超商前抽菸，車
內無人之際，進入駕駛座啟動駛離該7229-JM 號自小客車，係以
行竊方式取得該車置於自己實力支配之下，非以對被害人施強暴
、脅迫，以壓抑被害人之意思自由，至使不能抗拒而取得其物，
所為尚與刑法第三百二十八條第一項強盜罪之構成要件並不該當
；上訴人於竊盜得逞後，因脫免逮捕，而當場施以強暴犯行，成
立刑法第三百二十九條之準強盜罪，應依同法第三百二十八條第
一項之規定科刑。又上訴人行為時刑法第五十六條所謂同一罪名
，係指基於概括之犯意，連續數行為，觸犯構成要件相同之罪名
者而言，擬制之罪與真正罪（例如刑法第三百二十九條之準強盜
罪與第三百二十八條之強盜罪）不得成立連續犯。對於上訴人所
辯其事實欄第一項之犯行亦屬刑法第三百二十八條第一項之強盜
罪，而與事實欄第二項其他三次強盜犯行有連續犯關係之適用云
云，為不可取，已依卷證指駁說明綦詳，所為之論斷，與論理法
則、經驗法則及證據法則皆無違背。上訴意旨係對於原判決已調
查明確並說明論駁之事項，仍然徒憑己見再事爭辯，與法律規定
得為第三審上訴理由之違法情形，不相適合。應認其上訴為違背
法律上之程式，予以駁回。
據上論結，應依刑事訴訟法第三百九十五條前段，判決如主文。
中    華    民    國  九十五  年    七    月   十三   日
                      最高法院刑事第七庭
                          審判長法官  孫  增  同
                                法官  吳  昆  仁
                                法官  趙  文  淵
                                法官  吳      燦
                                法官  呂  丹  玉
      本件正本證明與原本無異
                                      書  記  官
中    華    民    國  九十五  年    七    月   十八   日
                                                      Ｋ


司法院資訊處製作；財團法人民間司法改革基金會備份。
